# 土地摊销

提问人：liubin988513 时间：2013-07-26 20:49:58
如果安置人员费构成取得无形资产时点一项义务，则应计入无形资产成本，不论安置人员费用的入账时间。无形资产摊销时点在无形资产达到预定可使用状态开始摊销。

回答人：chenyiwei
赞同此观点。

提问人：cathleen75 时间：2013-07-30 18:00:52
那如果，先取得了土地证。安置费在后支付的如何摊销呢？

回答人：chenyiwei
在取得土地证时，应根据相关协议约定和其他可合理获取的信息（如当地政府规定的补偿标准、需补偿人数等），在综合分析判断的基础上对需发生的人员安置成本进行合理的估计，按其合理估计值计入土地成本，并确认相应的负债。